【裁判字號】    90,親,23
【裁判日期】    900731
【裁判案由】    否認子女
【裁判全文】
臺灣臺中地方法院民事判決  九十年度親字第二三號
    原      告    丙○○
    被      告    甲○○
    兼法定代理人  乙○○
右當事人間否認子女事件，本院判決如左：
    主      文
確認被告甲○○非被告乙○○之婚生女。
訴訟費用由被告負擔。
    事      實
甲、原告方面：
一、聲明：如主文所示。
二、陳述：緣原告與被告乙○○本係夫妻，於民國（下同）八十八年八月二十七日離
    婚，嗣原告於八十九年五月二十四日產下被告甲○○，因距原告與被告乙○○離
    婚之日僅二百七十天，戶政機關逕依民法第一千零六十二條第一項、第一千零六
    十三條第一項關於受胎期間及婚生子女推定之規定，推定被告甲○○為被告乙○
    ○之婚生女，並依法登記被告乙○○為被告甲○○之父。惟因原告與被告乙○○
    離婚之前，業已分居一段時日，其間並無同居之事實，被告甲○○並非原告自被
    告乙○○受胎所生之女，為使名實相符，及維護將來之合法權益，爰依民法第一
    千零六十三條第二項之規定，提起本件訴訟。
三、證據：提出戶籍謄本二份、並聲請囑託財團法人私立中國醫藥學院附設醫院鑑定
    被告乙○○與甲○○間之親子血緣關係。
乙、被告方面：
一、聲明：駁回原告之訴。
二、陳述：被告甲○○確實不是被告乙○○之女。
    理      由
一、原告起訴主張原告與被告乙○○本係夫妻，於八十八年八月二十七日離婚，嗣原
    告於八十九年五月二十四日產下被告甲○○，因距原告與被告乙○○離婚之日僅
    二百七十天，戶政機關逕依民法第一千零六十二條第一項、第一千零六十三條第
    一項關於受胎期間及婚生子女推定之規定，推定被告甲○○為被告乙○○之婚生
    女，並依法登記被告乙○○為被告甲○○之父。惟因原告與被告乙○○離婚之前
    ，業已分居一段時日，其間並無同居之事實，被告甲○○並非原告自被告乙○○
    受胎所生之女等情，業據原告提出戶籍謄本二份為證，被告復不爭執，經送財團
    法人私立中國醫藥學院附設醫院鑑定結果，認為根據ＤＮＡ標計之分析結果，可
    以排除乙○○與甲○○的親子關係，有該院九十年六月十五日院兒字第九００六
    一四八八號函所附親子鑑定結果報告書乙份附卷可稽，堪信原告之主張為真實。
二、按妻之受胎，係在婚姻關係存續中者，推定其所生子女為婚生子女；前項推定，
    如夫妻之一方能證明妻非自夫受胎者，得於知悉子女出生之日起，一年內提起否
    認之訴，民法第一千零六十三條第一項、第二項分別定有明文。查原告既係於其
    與被告乙○○之婚姻關係存續中受胎產下被告甲○○，則被告甲○○自應依法推
    定為原告與被告乙○○之婚生女，惟被告乙○○與甲○○間並無親子間之血緣關
    係，已如前述，故原告於知悉子女出生之日起一年內提起本件否認子女訴訟，揆
    諸前揭法律之規定，為有理由，應予准許。
三、據上論結：本件原告之訴為有理由，依民事訴訟法第七十八條、第八十五條第一
    項前段，判決如主文。
中      華      民      國     九十     年      七      月    三十一    日
                                        臺灣臺中地方法院家事法庭
~B法      官  林清吟
右為正本係照原本作成
如對本判決上訴須於判決送達後廿日內向本院提出上訴狀
中      華      民      國     九十     年      七      月    三十一    日
~B法院書記官


司法院資訊處製作；財團法人民間司法改革基金會備份。
